# 可转换债券需要出验资报告吗？

提问人：bestxulin 时间：2012-11-20 10:01:39
目前一客户成功发行可转换债券，请问需要出验资报告吗？是不是只需要在转股时出具？客户在深圳，按照深圳地方性法规，验资已经取消了，那么是不是就不用验资了？麻烦能提供原始文件最好

回答人：chenyiwei
一般在实务中，根据《证券发行与承销管理办法》等规定，承销结束后，主承销商是要向证监会报告承销情况的。承销总结报告按规定要附“会计师事务所验资报告”，所以实务中对这种情况多数还是出具验资报告的，包括申购资金到位情况的验证报告和募集资金进入发行人帐户情况的验证报告。但因为可转债的发行阶段并不涉及注册资本或股本的变动，因此不建议称为“验资报告”，而是称作“验证报告”更为妥当。

回答人：chenyiwei
回复 bestxulin 的帖子
可表述为“参照《中国注册会计师审计准则第 1602 号——验资》的相关规定执行了审验业务”，无需引用 3101 号准则。执行的函证等审验程序与验资类似。

提问人：bestxulin 时间：2012-11-20 22:25:32
那就是说还是要采用验资报告的格式，只不过略作修改，表述为验证报告，并参照验资准则而不是执行验资准则是吧

回答人：chenyiwei
可以这样理解。

提问人：wulingxia 时间：2017-04-11 13:06:35
陈老师，您好！是这样子的，最近在做一个关于股权激励的验资报告，但是在截止时点前，公司原发行的可转换公司债券已经有部分债权人将其债权转换成股权了，针对这部分可转换公司债权转换的股权需要一起进行验资吗？如果是需要验资的话，需要执行哪些程序呢？

回答人：chenyiwei
可以一并审验。按债转股的相关审验程序处理。